臺灣板橋地方法院刑事判決　　　　　　 96年度交易緝字第6號
公　訴　人　臺灣板橋地方法院檢察署檢察官
被　　　告　甲○○
　　　　　　　　　　（另案於臺灣臺北監獄臺北分監執行中）
上列被告因過失傷害案件，經檢察官提起公訴（96年度調偵字第
172 號），本院以裁定進行簡式審判程序，判決如下：
    主  文
甲○○因過失傷害人，處有期徒刑參月，如易科罰金，以新臺幣
壹仟元折算壹日。
    事  實
一、甲○○（起訴書誤載為沈嚴松）於民國95年9 月17日晚間9
    時30分許，駕駛車牌號碼9020-KF 號客貨兩用車（登記車主
    為其父沈志鴻），沿臺北縣板橋市○○○路○ 段由北往南方
    向行駛，行至南雅南路2 段與亞東地下道之交岔路口處欲行
    左轉進入亞東地下道時，本應注意汽車行駛至交岔路口，轉
    彎車應讓直行車先行，而依當時客觀環境，天候陰，光線為
    夜間有照明，路面濕潤無缺陷，道路無障礙物，且視距良好
    ，依其智識、能力亦無不能注意之情事，竟疏未注意讓直行
    車先行，而貿然左轉；適有丙○○騎乘車牌號碼CIL-950 號
    重型機車，後座搭載乘客乙○○，沿南雅南路2 段由南往北
    方向自甲○○對向車道直行而來，因丙○○亦疏未注意車前
    狀況，迨發現甲○○所駕駛上開客貨兩用車左轉而來，已閃
    煞不及，丙○○所騎乘上開重型機車車頭處因而撞擊甲○○
    上開客貨兩用車右前側車身，丙○○、乙○○2 人均人車倒
    地，致丙○○因而受有左股骨骨折、左膝外側半月軟骨、側
    韌帶受傷等傷害，乙○○則受有右下肢及背挫傷等傷害。甲○○於肇事後，即留在事故現場，並於其犯罪未經有偵查犯
    罪職權之公務員發覺前，主動向前往現場處理之警員自首坦
    承肇事而接受裁判。
二、案經丙○○、乙○○訴由臺北縣政府警察局板橋分局移請臺
    灣板橋地方法院檢察署檢察官偵查起訴。
    理  由
一、上揭事實，業據被告甲○○於本院審理時坦白承認，核與告
    訴人丙○○、乙○○於警詢及檢察官訊問時所指訴及結證所
    述之情節相符，並有道路交通事故現場圖、道路交通事故調
    查報告表(一)、(二)、談話紀錄表2 紙、現場及車損照片16幀、
    車籍查詢列印資料1 紙、臺灣省臺北縣區車輛行車事故鑑定
    委員會96年2 月26日北縣鑑字第0955181969號函附之鑑定意
    見書（鑑定結果認被告駕駛汽車，左轉彎未讓對向直行車先
    行，，為肇事主因；告訴人丙○○駕駛普通重型機車，未注
    意車前狀況，為肇事次因）1 份等在卷可稽；而告訴人丙○○、乙○○確因本件車禍事故，分別受有如事實欄第1 項所
    載之傷害，此亦有告訴人丙○○所提出之亞東紀念醫院、板
    橋中興醫院診斷證明書各1 紙、告訴人乙○○所提出之亞東
    紀念醫院診斷證明書1 紙等附卷可按，足認被告上開自白，
    核與事實相符。按汽車行駛至交岔路口，轉彎車應讓直行車
    先行，道路交通安全規則第102 條第1 項第7 款定有明文，
    被告駕駛汽車行至本件事故發生地點之交岔路口欲行左轉時
    ，依上開規定本負有注意之義務，而依當時客觀情形，天候
    陰，光線為夜間有照明，路面濕潤無缺陷，道路無障礙物，
    且視距良好，依其智識、能力亦無不能注意之情事，竟疏未
    注意讓直行車先行，即貿然左轉，應有過失；又被告因前述
    過失行為，致沿對向車道直行而來之告訴人丙○○見狀已閃
    煞不及，其所騎乘之機車車頭處因而撞擊被告所駕駛汽車右
    前側車身，致告訴人丙○○、乙○○均人車倒地，受有前述
    傷害，被告之過失行為與告訴人丙○○、乙○○之受傷結果
    間，自有相當因果關係。至告訴人丙○○騎乘機車行經本件
    事故發生地點時，亦疏未注意車前狀況，其行為亦有過失，
    且與本件車禍事故之發生復有相當因果關係，惟此僅為本院
    量定被告刑度時所應予斟酌之情狀，尚無解於本件被告過失
    責任之成立及因果關係之認定，併予敘明。綜上所述，本件
    事證明確，被告過失傷害犯行，堪以認定。
二、核被告所為，係犯刑法第284 條第1 項前段之過失傷害罪。
    被告以一過失行為，造成告訴人丙○○、乙○○2 人受傷之
    結果，而侵害數法益，為同種想像競合，應依刑法第55條規
    定從一過失傷害罪處斷。又被告肇事後，即留在事故現場，
    並於其犯罪未經有偵查犯罪職權之公務員發覺前，主動向前
    往現場處理之警員自首坦承肇事而接受裁判，此有臺北縣政
    府警察局板橋分局道路交通事故肇事人自首情形紀錄表1 紙
    附卷可按，依刑法第62條前段規定，減輕其刑。爰審酌被告
    之過失程度、告訴人丙○○、乙○○2 人因被告之過失行為
    所受之傷害、被告迄未能與告訴人達成和解，及本件車禍事
    故之發生，被告之過失行為固屬主要原因，惟告訴人丙○○
    亦有疏未注意車前狀況之過失，併被告犯後於本院審理時已
    坦承犯行，態度尚稱良好等一切情狀，量處如主文所示之刑
    ，並諭知易科罰金之折算標準。又被告前經本院於96年6 月
    22日發布通緝後，並未自動歸案，迄於96年10月11日始為警
    緝獲到案，此有本院96年6 月22日96板院輔刑禹科緝字第53
    2 號通緝書、被告96年10月11日調查筆錄等各1 份在卷可按
    ，依96年7 月16日生效施行之中華民國九十六年罪犯減刑條
    例第5 條規定，被告本件所犯之罪自無從依該條例規定予以
    減刑，此併予敘明。
據上論斷，應依刑事訴訟法第273 條之1 第1 項、第299 條第1
項前段，刑法第284 條第1 項前段、第55條、第62條前段、第41
條第1 項前段，刑法施行法第1 條之1 第1 項、第2 項前段，判
決如主文。
本案經檢察官黃佳權到庭執行職務
中　　華　　民　　國　　96　　年　　12  　月　　18　　日
                  交通法庭    法　官  劉景宜
以上正本證明與原本無異
如不服本判決應於送達後10日內向本院提出上訴狀
                              書記官　謝秀青
中　　華　　民　　國　　96　　年　　12　　月　　28　　日
附錄本案論罪科刑法條全文：
刑法第284條 第1項前段
刑法第284條第1項
因過失傷害人者，處6月以下有期徒刑、拘役或5百元以下罰金，
致重傷者，處1年以下有期徒刑、拘役或5百元以下罰金。
